【裁判字號】    90,易,2018
【裁判日期】    900912
【裁判案由】    竊盜
【裁判全文】
臺灣板橋地方法院刑事判決                          九十年度易字第二０一八號
    公  訴  人  臺灣板橋地方法院檢察署檢察官
    被      告  丙○○
右列被告因竊盜案件，經檢察官提起公訴（九十年度偵字第三九四一號），本院判決
如左：
    主  文
丙○○竊盜，處有期徒刑肆月，如易科罰金以佰元折算壹日。緩刑貳年。
    事  實
一、丙○○於民國（下同）九十年一月二十五日凌晨時，陪同友人甲○○回其位於臺
    北縣林口鄉○○○路○段二三二號四樓之二住處，嗣於同日凌晨五時許，見甲○○因酒醉而熟睡之際，竟基於為自己不法所有之意圖，徒手竊取甲○○置於皮包
    內，共值新臺幣（下同）五十萬元之鑲鑽天然紅尖晶石墬子一個（含寶石鑑定書
    ）與白金鑲鑽項鍊一條，以及現金四萬元，得手後遂離開甲○○之住處。嗣甲○○於清醒後發現上揭財物及現金失竊，遂前往丙○○之父母位於臺北縣三峽鎮○○路二二二巷十二弄三號住處，欲向丙○○催討未遇，丙○○並於同日下午五時
    許，於上址住處，委託其弟乙○○將上開墜子、項鍊及現金一萬三千元歸還予甲○○，始偵悉上情。
二、案經臺北縣警察局三峽分局報告臺灣板橋地方法院檢察署檢察官偵查起訴。
    理  由
一、訊據被告丙○○固供認於前開時間送告訴人甲○○回到其位於上址之住處，嗣透
    過其弟乙○○交予甲○○前開之墜子、項鍊及一萬三千元等情屬實在卷，惟矢口
    否認有被訴之竊盜犯行，辯稱：伊沒有偷她的東西，墜子、項鍊是她交給伊變賣
    的，因為她說經濟上有困難，伊沒有看到她的現金，一萬三千元是伊給她作生活
    費云云。經查右開事實，業據被害人即告訴人甲○○於警訊及檢察官偵訊時指訴
    歷歷，復於本院調查時到庭明確指陳：九十年一月二十五日凌晨，伊與被告一起
    喝酒，他送伊回住處，被告有進入伊住處，當時沒有第三人，伊拿一千元請被告
    去幫忙買牛奶，後來伊就睡了，等伊醒過來丙○○不在，項鍊及四萬元現金就不
    見了，這些東西是擺在伊皮包裡，伊發現時皮包拉鍊是被打開，伊就去被告三峽
    的住處，跟他媽媽講伊東西丟掉了，是丙○○拿的，因為當時只有他一個人在場
    ，他媽媽說她也不知道，後來他弟弟打電話給伊，叫伊去他家拿，伊有拿到項鍊
    及現金一萬三千元，是他弟弟交給伊的等語（見九十年八月十五日訊問筆錄）。
    又證人乙○○於本院調查時到庭具結證稱：於九十年農曆年間，甲○○到伊家來
    ，留下電話要丙○○打電話給她，同一天丙○○就拿一條項鍊、墜子及現金一萬
    三千元給伊，要伊交給母親，伊母親要伊打電話給甲○○，丙○○並沒有告訴伊
    為何他會有這些東西，甲○○當天來拿時，是伊交給她的，甲○○當時有說東西
    是放在皮包裡，被伊哥哥拿走了，丙○○並沒有說一萬三千元是要做何用途等語
    （見九十年六月二十二日訊問筆錄）。是以告訴人所指述於發現前開墜子、項鍊
    及現金等財物失竊後，即至被告住處催討，嗣由被告之弟乙○○交還前揭財物乙
    節，核與證人乙○○證述之情節相符，且有寶石鑑定書影本乙紙及前開之墜子與
    項鍊照片二幀在卷可資佐證，本院復斟酌被告亦不否認當時僅有其與告訴人二人
    在場，以及告訴人確曾交付一千元委託購買早餐等情事，足認告訴人之指訴並非
    屬無據之詞而堪以採信。次查被告對於委託其弟即證人乙○○歸還之原因，初於
    警訊時供稱係因事後覺得價值太高而無法脫手云云，於檢察官偵訊時又供陳係因
    過年期間，金飾店都關門而沒法賣云云（分見偵查卷第三頁背面、第十七頁正面
    ），嗣於本院調查時仍供稱金飾店因過年沒有開門，只有問過朋友一天云云，迨
    於審理時又改稱有去問珠寶店，因為過年都沒有營業云云（見九十年七月十三日
    訊問筆錄、同年八月二十九日審判筆錄），是以被告究有無替告訴人詢價以為變
    賣，其供述前後互核不一，則所辯稱因告訴人委託變賣而持有右開墜子、項鍊云
    云，已難遽信。再者，該一萬三千元果真係被告欲給告訴人作為生活費之用，則
    衡情於告訴人委託被告變賣墜子等物時，被告應可當場交予告訴人，或至少應告
    知於取得款項時即可接濟，應無先行持有前揭墜子及項鍊等物，嗣在告訴人催討
    之情形下，始事後返還上開財物及一萬三千元之理，足徵被告前揭所辯各節，無
    非係事後諉過圖卸刑責之詞，洵無可採。又被告既已將前揭墜子、項鍊及現金四
    萬元置於其實力支配範圍內，事後雖將該墜子、項鍊及其中之現金一萬三千元歸
    還告訴人甲○○，於其應負之竊盜既遂刑責並無影響，故本件事證明確，被告犯
    行堪以認定，應予依法論科。
二、被告丙○○意圖為自己不法之所有，而竊取他人之財物，核其所為係犯刑法第三
    百二十條第一項之普通竊盜罪。爰審酌被告曾於八十七年一月二十日因違反妨害
    兵役治罪條例案件，經臺灣苗栗地方法院判處拘役三十日確定，並於八十七年六
    月二十三日易科罰金執行完畢（未構成累犯），有臺灣高等法院檢察署刑案紀錄
    簡覆表乙份在卷可參，及其犯罪之動機、目的、手段、竊得財物之價值及事後尚
    知歸還告訴人所失竊之大部分財物，與犯罪後猶飾詞卸責之態度等一切情狀，量
    處如主文所示之刑，併諭知易科罰金之折算標準，以資懲儆。末查被告丙○○前
    僅受拘役而未曾受有期徒刑以上刑之宣告，已如前述，其因一時貪念而為本件竊
    盜犯行，事後尚知歸還告訴人所失竊之大部分財物，以減輕告訴人所受之損害程
    度，其經此次偵查審理及科刑之教訓後，當能知所警惕而信無再犯之虞，本院認
    前所宣告之刑以暫不執行為適當，併予宣告緩刑二年，以啟自新。
據上論斷，應依刑事訴訟法第二百九十九條第一項前段，刑法第三百二十條第一項、
第四十一條第一項前段、第七十四條第一款，罰金罰鍰提高標準條例第一條前段、第
二條，判決如主文。
本案經檢察官彭聖斐到庭執行職務
中      華      民      國      九十      年      九      月    十二    日
                                臺灣板橋地方法院刑事第三庭
                                      法  官    陳志揚
右正本證明與原本無異。
如不服本判決，應於判決送達後十日內向本院提出上訴狀 (應附繕本) ，上訴於
臺灣高等法院。
                                      書記官    陳慶樹
中      華      民      國      九十      年      九      月     二十   日
附錄本案論罪科刑法條全文
刑法第三百二十條
  意圖為自己或第三人不法之所有，而竊取他人之動產者，為竊盜罪，處五年以下有
  期徒刑、拘役或五百元以下罰金。
  意圖為自己或第三人不法之利益，而竊佔他人之不動產者，依前項之規定處斷。
  前二項之未遂犯罰之。


司法院資訊處製作；財團法人民間司法改革基金會備份。
